# 处置子公司当期，合并层面，关于以前年度计提商誉、冲销长投减值如何处理

提问人：无言的纯牛奶 时间：2019-11-28 19:33:55
陈版你好！
请教个问题。
1.处置子公司当期（直接出售），合并层面，关于以前年度计提的商誉、冲销个别报表计提的长投减值（二者减值范围是一致的）如何处理？
是否要进行合并处理，是否影响处置当期损益，即 “投资收益-处置损益”。
如果不调整，期初未分配利润该如何衔接呢？
2. 非同控下并购该子公司时，个别资产公允价值大于账面价值，该部分在合并后逐年调整折旧额和净利润，那在处置当期，合并层面是否仍要考虑该事项？如果考虑，分录如何做呢？

回答人：chenyiwei
1 、合并报表层面，在处置子公司并丧失控制权时，需对合并报表层面的原商誉账面价值予以转销处理，作为对合并报表层面投资处置损益的冲减。
2 、如果截至处置子公司并丧失控制权时，当初非同一控制下合并购买日确定的资产增值尚未折旧或摊销完毕，则在合并报表层面应将这部分尚未摊销或折旧完毕的增值额余额一并冲减该子公司的股权处置损益。因此在合并抵销分录中仍需体现其影响。